---
name: Andrés
surname: González Santa Cruz
position: "Asistente de Investigación y Estudiante Doctorado en Salud Pública UCH"
address: "Santiago de Chile"
profilepic: "CURSO-COMPUTACION-ALONSO.jpg"
email: "gonzalez.santacruz.andres@gmail.com"
github: AGSCL
linkedin: andrés-gonzález-santa-cruz
orcid: 0000-0002-5166-9121
date: "`r readr::parse_date(format(Sys.time(), '%d %B %Y'),'%d %B %Y',locale=readr::locale('en'))`"
headcolor: 2f40d8
aboutme: "He trabajado como asistente de investigación aplicando técnicas de análisis de datos. Mis áreas de interés son el estudio de políticas públicas sobre tratamiento de drogas, factores de riesgo psicosociales y metodologías de investigación cuantitativas. Este currículo fue compilado en código."
docname: CV proveniente de \href{hhttps://github.com/AGSCL/CV}{https://github.com/AGSCL/CV}
output:   
  vitae::awesomecv:
    pandoc_args: ["--lua-filter=lua/strong.lua"] 
    keep_tex: false
    latex_engine: xelatex    
header-includes:
- \geometry{left=1cm, top=1cm, right=1cm, bottom=1cm, footskip=0.5cm}
# - \let\headerfont\rmfamily
# - \let\headerfontlight\rmfamily
# - \let\footerfont\rmfamily
# - \let\bodyfont\rmfamily
# - \let\bodyfontlight\rmfamily
---

```{r setup, include=FALSE}
#"pdflatex", "lualatex", "xelatex",:'arg' should be one of "pdflatex", "lualatex", "xelatex", "tectonic"
options(encoding = "UTF-8")
knitr::opts_chunk$set(echo = FALSE,
                      warning = FALSE,
                      message = FALSE)
require(xfun)
packages <- c('vitae'     # The CV's LaTeX Template
             ,'tibble'    # Data structure for tribbles
             ,'magrittr'  # The Pipe %>%
             ,'here'      # Relative File Paths
             ,'readr'     # Data Loading
             ,'glue'      # String Manipulation
            )
xfun::pkg_attach2(packages, message = FALSE)

options(encoding = "UTF-8")
load("cv_data.RData")

```

# Experiencia laboral

```{r EMPLOYMENT}
work <- work %>%
  dplyr::mutate(
    title = glue::glue("# {title}\n\n", .na = ""),
    unit = glue::glue("{unit}\n\n", .na = ""),
    detail = glue::glue("{detail}\n\n", .na = "\n"),
    when = glue::glue("{startMonth} {startYear} --> {endMonth} {endYear}", .na = ""),
    where = glue::glue("{where}\n\n", .na = "")
  )
work %>%
  detailed_entries(
    with = title,
    what = unit,
    why = detail,
   # when = glue::glue("{startMonth} {startYear} --> {endMonth} {endYear}",.na = ""),
    where = where
  )
```

# Otros Proyectos
\fontsize{10pt}{1.5em}\color{text}
```{r PROJECTS}
projects %>%
  detailed_entries(
    with = area,
    what = accomplishment,
    why = detail,
    when = year,
    where = where
  )
```
\pagebreak
# Actividades de investigación
## Publicaciones
\fontsize{10pt}{1.5em}\color{text}
```{r pubs}
pubs %>%
  detailed_entries(
    #with = area,
    #what = accomplishment,
    why = detail,
    when = year
    #where = where
  )
```

## Seminarios/ Congresos
\fontsize{10pt}{1.5em}\color{text}
```{r sem}
sem %>%
  detailed_entries(
    #with = area,
    #what = accomplishment,
    why = detail,
    when = year,
    where = where
  )
```

# Estudios formales de interés
\fontsize{10pt}{1.5em}\color{text}
```{r EDUCATION}
edu %>%
  detailed_entries(
    with = inst,
    what = degree,
    #why = detail,
    when = ifelse(is.na(endYear),glue::glue("{startYear} --> Presente",.na = ""),glue::glue("{startYear} --> {endYear}",.na = "")),
    where = where
  )
```

# Habilidades

```{r SKILLS}
skills %>%
  detailed_entries(
    with = area,
    what = skills
  )
```

<br>

\hfill \break

\fontsize{10pt}{1.5em}\color{text}
## Revisor de artículos en revistas científicas
\begin{footnotesize}
American Journal of Preventive Medicine, International Journal of Workplace Health Management, Psicoperspectivas, Revista Universidad y Salud, Quaderns de Psicologia, Medwave, Addiction, Health Policy and Technology.
\end{footnotesize}
\fontsize{10pt}{1.5em}\color{text}

\hfill \break

## Otras afiliaciones
\begin{footnotesize}
Society for Epidemiologic Research: Clearfield, UT, US; 2023- ; Miembro

Grupo de Ciencia de Datos y Salud Pública, Escuela de Salud Pública, Santiago, Chile; Miembro
\end{footnotesize}
\pagebreak

\linebreak

