---
name: Andrés
surname: González Santa Cruz 
profilepic: "CURSO-COMPUTACION-ALONSO.jpg"
position: "Estudiante Doctorado en Salud Pública UCH"
address: "Santiago de Chile" 
email: "gonzalez.santacruz.andres{@}gmail.com" #debe estar entre corchetes sino da error
github: AGSCL #
linkedin: andr%C3%A9s-gonz%C3%A1lez-santa-cruz #ojo con el formato
orcid: 0000-0002-5166-9121 
date: "`r format(Sys.Date(), '%d %B %Y')`"
docname: CV proveniente de \url{https://github.com/AGSCL/CV}
headcolor: 2f40d8
linkcolor: magenta #aboutme: "He trabajado como asistente de investigación aplicando técnicas de análisis de datos. Mis áreas de interés son el estudio de políticas públicas sobre tratamiento de drogas, factores de riesgo psicosociales y metodologías de investigación cuantitativas. Este currículo fue compilado en código."
lang: es
output: 
  vitae::awesomecv:
    keep_tex: false
    pandoc_args: ["--lua-filter=lua/strong.lua"] 
    latex_engine: xelatex
    page_total: true
header-includes:
  - \geometry{left=.5cm, top=.75cm, right=.5cm, bottom=.75cm, footskip=0.5cm}
  - \setlength{\parskip}{0.5em}      # Adjusts spacing between paragraphs
  - \setlength{\baselineskip}{0.9em} # Adjusts line spacing within paragraphs
  - \input{fix_sections.tex}
  - \setlength{\tabcolsep}{4pt}
#  - \renewcommand{\arraystretch}{1.3}
  - \usepackage{setspace}
  - \setstretch{1.0}  #largo total de cada sección
---

```{r setup, include=FALSE}
if(Sys.info()["sysname"]=="Windows"){
if (getRversion() != "4.4.0") { stop("Requires R version 4.4.0; Actual: ", getRversion()) }
}
options(encoding = "UTF-8")
knitr::opts_chunk$set(echo = FALSE,
                      warning = FALSE,
                      message = FALSE)
options(tibble.print_max = Inf)
require(xfun)
packages <- c('vitae'     # The CV's LaTeX Template
             ,'tibble'    # Data structure for tribbles
             ,'magrittr'  # The Pipe %>%
             ,'here'      # Relative File Paths
             ,'readr'     # Data Loading
             ,'glue'      # String Manipulation
            )
xfun::pkg_attach2(packages, message = FALSE)

source("cv_data.R")

```

# Experiencia laboral
\fontsize{9pt}{1.1em}\color{text}\renewcommand{\arraystretch}{1.5}\setstretch{1.15}
```{r EMPLOYMENT, eval=T}
current_year <- lubridate::year(Sys.Date())

work_manual <- work_manual%>% 
  mutate(
    endYear = ifelse(endYear > current_year, current_year, endYear),
    endMonth = ifelse(endYear == current_year & !is.na(endMonth) & endMonth > lubridate::month(Sys.Date()), "", endMonth)
  ) %>% 
  arrange(desc(startYear))  %>%
  distinct()  # Add this line

work_manual %>%
  dplyr::mutate(
    title = glue::glue("{title}", .na = ""),
    unit = glue::glue("{unit}", .na = ""),
    detail = glue::glue("{detail}", .na = ""),
    when = glue::glue("{startMonth} {startYear} --> {endMonth} {endYear}", .na = ""),
    where = glue::glue("{where}", .na = "")
  ) %>%
  detailed_entries(
    with = title,
    what = unit,
    when = glue::glue("{startMonth} {startYear} --> {ifelse(is.na(endMonth) | endMonth == '', '', endMonth)} {endYear}"),
    where = where,
    .protect = FALSE
  )
```

# Actividades de investigación

## Publicaciones
\renewcommand{\arraystretch}{1}\setstretch{1}
```{r pubs}
pubs_manual %>%
  detailed_entries(
    #with = area,
    #what = accomplishment,
    why = detail,
    when = as.character(year)
    #where = where
  )
```

## Seminarios/congresos último año

```{r sem}
sem_manual %>%
  detailed_entries(
    #with = area,
    #what = accomplishment,
    why = detail,
    when = year,
    where = where
  )
```

<br>

\vspace{0.4cm}

# Estudios formales de interés
\renewcommand{\arraystretch}{1.5}\setstretch{1.15}
```{r EDUCATION}
edu_manual %>%
  detailed_entries(
    with = inst,
    what = degree,
    #why = detail,
    when = ifelse(is.na(endYear),glue::glue("{startYear} --> Presente",.na = ""),glue::glue("{startYear} --> {endYear}",.na = "")),
    where = where
  )
```

\vspace{0.4cm}

# Habilidades
\renewcommand{\arraystretch}{1.5}\setstretch{1.15}
```{r SKILLS}
skills_manual %>%
  detailed_entries(
    with = area,
    what = skills
  )
```

<br><br>

\vspace{0.5cm}
\fontsize{8pt}{10pt}\selectfont\bfseries\color{text}
\subsection{Revisor de artículos en revistas científicas}
\vspace{-0.3cm}
\begin{footnotesize}\textcolor{lightgray}{
American Journal of Preventive Medicine, International Journal of Workplace Health Management, Psicoperspectivas, Revista Universidad y Salud, Quaderns de Psicologia, Medwave, Addiction, Health Policy and Technology.}
\end{footnotesize}

\vspace{0.3cm}
\fontsize{8pt}{10pt}\selectfont\bfseries\color{text}
\subsection{Otras afiliaciones}
\vspace{-0.3cm}
\begin{footnotesize}\textcolor{lightgray}{
Society for Epidemiologic Research: Clearfield, UT, US; 2023- ; Miembro\\
Grupo de Ciencia de Datos y Salud Pública, Escuela de Salud Pública, Santiago, Chile; Miembro}
\end{footnotesize}
